【裁判字號】    97,台抗,58
【裁判日期】    970131
【裁判案由】    撤銷假扣押
【裁判全文】
最高法院民事裁定                九十七年度台抗字第五八號
再 抗告 人  甲○○
訴訟代理人  林志豪律師
上列再抗告人因與財團法人私立明新科技大學間聲請撤銷假扣押
裁定事件，對於中華民國九十六年十月三十一日台灣高等法院裁
定（九十六年度抗字第一五四六號），提起再抗告，本院裁定如
下：
    主  文
再抗告駁回。
再抗告訴訟費用由再抗告人負擔。
    理  由
本件再抗告人向台灣新竹地方法院（下稱新竹地院）聲請撤銷新
竹地院九十六年度裁全字第八七○號假扣押裁定，新竹地院認其
聲請為無理由，以裁定予以駁回，再抗告人不服，對之提起抗告
。原法院以：假扣押之本案尚未繫屬者，命假扣押之法院應依債
務人聲請，命債權人於一定期間內起訴；債權人不於前開期間內
起訴者，債務人得聲請命假扣押之法院撤銷假扣押裁定，民事訴
訟法第五百二十九條第一、四項固定有明文。惟法院依前開法條
規定所定之期間，係裁定期間，非不變期間，故債權人雖未於裁
定所定期間內起訴，而於命假扣押之法院為撤銷假扣押之裁定前
起訴者，法院即不得為撤銷假扣押之裁定。相對人財團法人私立
明新科技大學以前開假扣押裁定假扣押再抗告人之財產後，再抗
告人聲請新竹地院命相對人於一定期間內起訴，新竹地院以九十
六年度聲字第五六五號裁定命相對人於裁定送達後七日內起訴，
該裁定於九十六年六月二十九日送達相對人。嗣相對人就其欲保
全之請求，於同年七月九日向新竹地院提起九十六年度重訴字第
一一八號請求返還不當得利之民事訴訟，有民事起訴狀、新竹地
院查詢單在卷可稽。相對人雖未於限期起訴裁定送達後七日內提
起訴訟，然其既於新竹地院撤銷假扣押裁定前提起訴訟，新竹地
院自不得再撤銷假扣押裁定。又再抗告人之聲請不合民事訴訟法
第五百二十九條第四項之規定而不應准許，其結果不因新竹地院
駁回再抗告人聲請之裁定列相對人之法定代理人為董事長王廣生
或校長李小超而有異。換言之，縱相對人之法定代理人應為再抗
告人聲請狀所列之王廣生，亦僅係新竹地院裁定是否誤載而應予
更正之問題，與再抗告人之聲請有無理由無涉，因以裁定駁回再
抗告人之抗告，經核於法並無違誤。再抗告意旨，指摘原裁定違
背法令，聲明廢棄，非有理由。
據上論結，本件再抗告為無理由。依民事訴訟法第四百九十五條
之一第二項、第四百八十一條、第四百四十九條第一項、第九十
五條、第七十八條，裁定如主文。
中    華    民    國  九十七  年    一    月  三十一  日
                      最高法院民事第七庭
                          審判長法官  劉  福  來
                                法官  陳  國  禎
                                法官  陳  重  瑜
                                法官  吳  謀  焰
                                法官  許  正  順
      本件正本證明與原本無異
                                      書  記  官
中    華    民    國  九十七  年    二    月  二十二  日
                                                      v


司法院資訊處製作；財團法人民間司法改革基金會備份。
